【裁判字號】    98,易,123
【裁判日期】    980507
【裁判案由】    竊盜
【裁判全文】
臺灣花蓮地方法院刑事判決               98年度易字第123號
公  訴  人  臺灣花蓮地方法院檢察署檢察官
被      告  甲○○
                      巷7弄1.
上列被告因竊盜等案件，經檢察官提起公訴（98年度速偵字第第
11號），被告於準備程序進行中為有罪陳述，經本院裁定改進行
簡式審判程序，並判決如下：
    主  文
甲○○犯如附表所示之罪，均累犯，各處如附表所示之刑。應執
行有期徒刑貳年貳月。扣案之鑰匙壹支沒收。
    事  實
一、甲○○前因多次竊盜及違反槍砲彈藥刀械管制條例等案件，
    經本院判處有期徒刑5月、1年、10月、1月3月確定，經減刑
    後，於民國97 年10月2日執行完畢。詎不知悔改，竟分別基
    於意圖為自己不法之所有，於附表所示1 至5、7之時間、地
    點，以附表編號1 至5、7所示之方式，竊取丙○○等人之財
    物，得手後離去。另與乙○○（本院另為審理）共同基於意
    圖為自己不法所有之犯意聯絡，於附表編號6 所示之時間、
    地點，於晚間11時30分許，以附表所示編號6 之方式進入庚○○所經營之告公司，徒手行竊庚○○所有之財物（有關犯
    罪時、地、方法、所竊取之財物詳見附表編號6 ）。嗣於98
    年4月8日中午12時16分許，甲○○駕駛其所竊得之車牌號碼
    HV-5021 號自小貨車行經花蓮縣花蓮市○○○街26號樓下為
    警查獲，並經其同意至其位於花蓮縣花蓮市○○○街26 號4
    樓之5租屋處扣得甲○○所有之鑰匙1支、窗簾1批、香水1瓶
    、書包1個、監視鏡頭1具、相機2台、土狗3隻，且於其所駕
    駛之上開車輛內查獲電鑽3 具、電鋸1具、電動釘槍1具、及
    照片4張，始查悉上情。
二、案經辛○○訴由花蓮縣警察局花蓮分局報請臺灣花蓮地方法
    院檢察署檢察官偵查起訴。
    理  由
一、本件被告甲○○所犯係死刑、無期徒刑、最輕本刑為3 年以
    上有期徒刑以外之罪，其於準備程序中就被訴事實為有罪之
    陳述，經告知簡式審判程序之旨，並聽取公訴人及被告之意
    見後，本院裁定改進行簡式審判程序，合先敘明。
二、上揭犯罪事實，業據被告甲○○於警詢、檢察官偵查時、本
    院調查、審理時坦承不諱，核與被害人丙○○之女林琴娥、
    辛○○、己○○、戊○○、丁○○、庚○○、羅幕虞於警詢
    時之指述大致相符，且經證人唐自才證述綦詳，並有贓物認
    領保管單7 份、車輛協尋電腦輸入單、車輛尋獲電腦輸入單
    、車籍查詢-基本資料詳細畫面各1份、照片54張、搜索扣押
    筆錄、扣押物品目錄表各2份在卷可稽，亦有扣案之鑰匙1支
    可按。足認被告之自白核與事實相符，堪以採信。本案事證
    明確，被告犯行堪以認定。
三、核被告就附表編號1 至5、7所為，均係犯刑法第320條第1項
    竊盜罪；就附表編號6所為，係犯刑法第321條第1項第2款加
    重竊盜罪。公訴人雖認被告就附表編號6 尚有涉犯夜間侵入
    住宅竊盜罪，惟該地點為庚○○所經營之廣告公司，為工作
    室，並非住宅，夜間亦無人居住，公訴人顯有誤會。被告就
    附表編號6 之竊盜犯行，與乙○○間有犯意聯絡及行為分擔
    ，應論以共同正犯。又被告前因違反槍砲彈藥刀械管制條例
    等案件，經本院判處有期徒刑確定，並於97 年10月2日執行
    完畢，有臺灣高等法院被告前案紀錄表1 份在卷可稽，其於
    有期徒刑執行完畢後5 年以內，故意再犯本案有期徒刑以上
    之各罪，均為累犯，均依法加重其刑。又被告就上開犯行，
    犯意各別、行為各別，應分論併罰。爰審酌被告曾有多次竊
    盜前科，素行不佳，有上揭臺灣高等法院被告前案紀錄表在
    卷可稽，其正值青壯年，不思以正當途徑獲取財物，竟竊取
    他人之財物而滿足私慾，且於短期間內犯7 件竊盜案件，顯
    見其惡性非輕，對被害人所造成之損害，所竊取之財物價值
    非鉅，惟其犯後坦承犯行，且所竊得之物品業已返還被害人
    ，有贓物認領保管單7 份在卷可佐，各量處如主文所示之刑
    ，並定其應執行之刑，以示懲儆。扣案之鑰匙1 支，為被告
    所有且供其犯附表編號1 竊盜之犯行所用，業據被告自承在
    卷，爰依刑法第38條第1項第2款規定宣告沒收。
據上論斷，依刑事訴訟法第273 條之1第1項、第299條第1項前段
，刑法第321 條第1項第1款、第2款、第320條第1項、第47條第1
項、第51條第5款、第38條第1項第2款，刑法施行法第1條之1第1
項、第2項前段，判決如主文。
本案經檢察官孫源志到庭執行職務。
中    華    民    國    98    年    5     月    7     日
                  刑事第二庭    法  官  陳月雯
以上正本證明與原本無異。
如不服本判決應於收受送達後10日內向本院提出上訴書狀，並應
敘述具體理由。其未敘述上訴理由者，應於上訴期間屆滿後20日
內向本院補提理由書 (均須按他造當事人之人數附繕本)「 切勿
逕送上級法院」。告訴人或被害人如對於本判決不服者，應具備
理由請求檢察官上訴，其上訴期間之計算係以檢察官收受判決正
本之日期為準。
中    華    民    國    98    年    5     月    7     日
                                書記官
附錄本案論罪科刑法條全文：
中華民國刑法第320條
意圖為自己或第三人不法之所有，而竊取他人之動產者，為竊盜
罪，處 5 年以下有期徒刑、拘役或 5 百元以下罰金。
意圖為自己或第三人不法之利益，而竊佔他人之不動產者，依前
項之規定處斷。
前二項之未遂犯罰之。
中華民國刑法第321條
犯竊盜罪而有左列情形之一者，處 6 月以上、 5 年以下有期徒
刑：
一、於夜間侵入住宅或有人居住之建築物、船艦或隱匿其內而犯
    之者。
二、毀越門扇、牆垣或其他安全設備而犯之者。
三、攜帶兇器而犯之者。
四、結夥三人以上而犯之者。
五、乘火災、水災或其他災害之際而犯之者。
六、在車站或埠頭而犯之者。
前項之未遂犯罰之。
附表
┌─┬─────┬───┬──────┬─────┬────┐
│編│犯罪時間  │被害人│地點        │竊取物品及│主文    │
│號│          │      │            │竊取方式  │        │
├─┼─────┼───┼──────┼─────┼────┤
│1 │98年2月25 │丙○○│花蓮縣吉安鄉│以其所有之│甲○○竊│
│  │日凌晨2時 │      │仁里村南埔13│鑰匙1支， │盜，累犯│
│  │許        │      │街181號前   │竊取車牌號│，處有期│
│  │          │      │            │碼HV-5021 │徒肆月，│
│  │          │      │            │號自用小貨│扣案之鑰│
│  │          │      │            │車        │匙壹支沒│
│  │          │      │            │          │收      │
├─┼─────┼───┼──────┼─────┼────┤
│  │98年4月6日│      │花蓮縣花蓮市│徒手竊取土│甲○○竊│
│ 2│凌晨2時許 │辛○○│中原路666號 │狗3隻     │盜，累犯│
│  │          │      │前          │          │，處有期│
│  │          │      │            │          │徒刑肆月│
├─┼─────┼───┼──────┼─────┼────┤
│  │98年4月7日│      │花蓮縣花蓮市│徒手竊取香│甲○○竊│
│ 3│上午6時許 │己○○│國富18街24號│水1瓶、相 │盜，累犯│
│  │          │      │旁停車場內，│片4張     │，處有期│
│  │          │      │見車牌號碼  │          │徒刑月│
│  │          │      │JD-3111號自 │          │        │
│  │          │      │小客車內車窗│          │        │
│  │          │      │已遭他人破壞│          │        │
│  │          │      │，且車門未上│          │        │
│  │          │      │鎖          │          │        │
├─┼─────┼───┼──────┼─────┼────┤
│  │98年4月7日│      │花蓮縣花蓮市│徒手竊取書│甲○○竊│
│4 │下午4時許 │戊○○│慈濟醫院對面│包1個     │盜，累犯│
│  │          │      │停車場      │          │，處有期│
│  │          │      │            │          │徒刑月│
├─┼─────┼───┼──────┼─────┼────┤
│  │98年4月7日│丁○○│花蓮縣花蓮市│徒手竊取窗│甲○○竊│
│5 │下午5時許 │      │中華加油站對│簾布1批、 │盜，累犯│
│  │          │      │面停車場貨櫃│電鑽3具、 │，處有期│
│  │          │      │            │電鋸1具、 │徒刑伍月│
│  │          │      │            │電動釘槍1 │        │
│  │          │      │            │具        │        │
├─┼─────┼───┼──────┼─────┼────┤
│  │98年4月8日│庚○○│與乙○○一同│徒手竊取電│甲○○共│
│6 │晚間11時30│      │前往花蓮縣花│腦主機3台 │同毀越安│
│  │分（起訴書│      │蓮市鎮○街36│、液晶螢幕│全設備竊│
│  │誤載為0時 │      │號陽光廣告公│3台、相機2│盜，累犯│
│  │）        │      │司，由甲○○│台、鍵盤2 │，處有期│
│  │          │      │毀壞天井蓋鎖│台、掃瞄器│徒刑玖月│
│  │          │      │，而自天井爬│1台、UPS不│        │
│  │          │      │入屋內後開啟│斷電系統1 │        │
│  │          │      │門，讓乙○○│台        │        │
│  │          │      │進入屋內    │          │        │
├─┼─────┼───┼──────┼─────┼────┤
│  │97年4月8日│羅幕虞│花蓮縣花蓮市│徒手竊取監│甲○○竊│
│7 │上午6時許 │      │裕民路53號前│視器鏡頭1 │盜，累犯│
│  │          │      │大門口      │具        │，處有期│
│  │          │      │            │          │徒刑肆月│
└─┴─────┴───┴──────┴─────┴────┘


司法院資訊處製作；財團法人民間司法改革基金會備份。
